Materials for lyx workshop/LyX.app/Contents/Resources/dicts/ast_ES.aff
# pallabres variables en xéneru y númberu
SFX F Y 122
SFX F   i     a           i                  # esti, esta
SFX F   i     o           i                  # esti, esto
SFX F   i     es          i                  # esti, estes
SFX F   i     os          i                  # esti, estos
SFX F   u     a           [^áeícz]u          # estraña
SFX F   u     o           [^áeícz]u          # estraño
SFX F   u     es          [^áeícz]u          # estrañes
SFX F   u     os          [^áeícz]u          # estraños
SFX F   íu    ida         íu                 # aburrida
SFX F   íu    ío          íu                 # aburrío
SFX F   íu    íes         íu                 # aburríes
SFX F   íu    íos         íu                 # aburríos
SFX F   cu    ca          cu                 # babieca
SFX F   cu    co          cu                 # babieco
SFX F   cu    ques        cu                 # babieques
SFX F   cu    cos         cu                 # babiecos
SFX F   zu    za          zu                 # moza
SFX F   zu    zo          zu                 # mozo
SFX F   zu    ces         zu                 # moces
SFX F   zu    zos         zu                 # mozos
SFX F   u     da          [^cdnprx]eu        # lleu, lleda
SFX F   u     do          [^cdnprx]eu        # lleu, lledo
SFX F   u     es          [^cdnprx]eu        # lleu, llees
SFX F   u     os          [^cdnprx]eu        # lleu, lleos
SFX F   éu    eda         [^n]xéu            # abixéu, abixeda
SFX F   éu    eo          [^n]xéu            # abixéu, abixeo
SFX F   éu    ees         [^n]xéu            # abixéu, abixees
SFX F   éu    eos         [^n]xéu            # abixéu, abixeos
SFX F   inxeu ínxea       inxeu              # larínxea
SFX F   inxeu ínxeo       inxeu              # larínxeo
SFX F   inxeu ínxees      inxeu              # larínxees
SFX F   inxeu ínxeos      inxeu              # larínxeos
SFX F   aceu  ácea        aceu               # sebaceu, sebácea
SFX F   aceu  áceo        aceu               # sebaceu, sebáceo
SFX F   aceu  ácees       aceu               # sebaceu, sebácees
SFX F   aceu  áceos       aceu               # sebaceu, sebáceos
SFX F   iceu  ícea        iceu               # siliceu, silícea
SFX F   iceu  íceo        iceu               # siliceu, silíceo
SFX F   iceu  ícees       iceu               # siliceu, silícees
SFX F   iceu  íceos       iceu               # siliceu, silíceos
SFX F   ideu  ídea        ideu               # raquideu, raquídea
SFX F   ideu  ídeo        ideu               # raquideu, raquídeo
SFX F   ideu  ídees       ideu               # raquideu, raquídees
SFX F   ideu  ídeos       ideu               # raquideu, raquídeos
SFX F   aneu  ánea        aneu               # cutaneu, cutánea
SFX F   aneu  áneo        aneu               # cutaneu, cutáneo
SFX F   aneu  ánees       aneu               # cutaneu, cutánees
SFX F   aneu  áneos       aneu               # cutaneu, cutáneos
SFX F   ineu  ínea        ineu               # sanguineu, sanguínea
SFX F   ineu  íneo        ineu               # sanguineu, sanguíneo
SFX F   ineu  ínees       ineu               # sanguineu, sanguínees
SFX F   ineu  íneos       ineu               # sanguineu, sanguíneos
SFX F   orneu órnea       orneu              # corneu, córnea
SFX F   orneu órneo       orneu              # corneu, córneo
SFX F   orneu órnees      orneu              # corneu, córnees
SFX F   orneu órneos      orneu              # corneu, córneos
SFX F   opeu  ópea        opeu               # ciclopeu, ciclópea
SFX F   opeu  ópeo        opeu               # ciclopeu, ciclópeo
SFX F   opeu  ópees       opeu               # ciclopeu, ciclópees
SFX F   opeu  ópeos       opeu               # ciclopeu, ciclópeos
SFX F   areu  área        areu               # calcareu, calcárea
SFX F   areu  áreo        areu               # calcareu, calcáreo
SFX F   areu  árees       areu               # calcareu, calcárees
SFX F   areu  áreos       areu               # calcareu, calcáreos
SFX F   ereu  érea        ereu               # aereu, aérea
SFX F   ereu  éreo        ereu               # aereu, aéreo
SFX F   ereu  érees       ereu               # aereu, aérees
SFX F   ereu  éreos       ereu               # aereu, aéreos
SFX F   oreu  órea        oreu               # corporeu, corpórea
SFX F   oreu  óreo        oreu               # corporeu, corpóreo
SFX F   oreu  órees       oreu               # corporeu, corpórees
SFX F   oreu  óreos       oreu               # corporeu, corpóreos
SFX F   ureu  úrea        [^a]ureu           # epicureu, epicúrea
SFX F   ureu  úreo        [^a]ureu           # epicureu, epicúreo
SFX F   ureu  úrees       [^a]ureu           # epicureu, epicúrees
SFX F   ureu  úreos       [^a]ureu           # epicureu, epicúreos
SFX F   aureu áurea       aureu              # aureu, áurea
SFX F   aureu áureo       aureu              # aureu, áureo
SFX F   aureu áurees      aureu              # aureu, áurees
SFX F   aureu áureos      aureu              # aureu, áureos
SFX F   0     a           [dts]or            # llamador -ora, llocomotor -ora
SFX F   0     o           [dts]or            # llamador -oro, llocomotor -oro
SFX F   0     es          [dts]or            # llamador -ores, llocomotor -ores
SFX F   0     a           al                 # tal, tala
SFX F   0     o           al                 # tal, talo
SFX F   0     es          al                 # tal, tales
SFX F   0     u           al                 # tal, talu
SFX F   0     os          al                 # tal, talos
SFX F   e     a           ete                # rapacete
SFX F   e     o           ete                # rapaceto
SFX F   e     es          ete                # rapacetes
SFX F   áu    ada         áu                 # baldáu, baldada
SFX F   áu    ao          áu                 # baldáu, baldaos
SFX F   áu    aes         áu                 # baldáu, baldaes
SFX F   áu    aos         áu                 # baldáu, baldaos
SFX F   án    ana         án                 # llacazán, llacazana
SFX F   án    ano         án                 # llacazán, llacazano
SFX F   án    anes        án                 # llacazán, llacazanes
SFX F   án    anos        án                 # llacazán, llacazanos
SFX F   én    ena         én                 # estén, estena
SFX F   én    eno         én                 # estén, esteno
SFX F   én    enes        én                 # estén, estenes
SFX F   én    enos        én                 # estén, estenos
SFX F   ín    ina         ín                 # vecín, vecina
SFX F   ín    ino         ín                 # vecín, vecino
SFX F   ín    ines        ín                 # vecín, vecines
SFX F   ín    inos        ín                 # vecín, vecinos
SFX F   ón    ona         ón                 # babarón, babarona
SFX F   ón    ono         ón                 # babarón, babarono
SFX F   ón    ones        ón                 # babarón, babarones
SFX F   ón    onos        ón                 # babarón, babaronos
SFX F   ún    una         ún                 # montún, montuna
SFX F   ún    uno         ún                 # montún, montuno
SFX F   ún    unes        ún                 # montún, montunes
SFX F   ún    unos        ún                 # montún, montunos
SFX F   ás    asa         ás                 # candás, candasa
SFX F   ás    aso         ás                 # candás, candaso
SFX F   ás    ases        ás                 # candás, candases
SFX F   ás    asos        ás                 # candás, candasos
SFX F   és    esa         és                 # libanés, libanesa
SFX F   és    eso         és                 # libanés, libaneso
SFX F   és    eses        és                 # libanés, libaneses (m/f)
